【裁判字號】    97,簡上,30
【裁判日期】    970606
【裁判案由】    違反著作權法等
【裁判全文】
臺灣苗栗地方法院刑事判決              97年度簡上字第30號
上  訴  人  臺灣苗栗地方法院檢察署檢察官
上  訴  人
即  被  告  甲○○
上列上訴人因被告違反著作權法案件，不服本院苗栗簡易庭97年
度苗簡字第61號，中華民國97年3 月6 日第一審簡易判決（聲請
簡易判決處刑案號：臺灣苗栗地方法院檢察署96年度偵字第5043
號），提起上訴，本院管轄之第二審合議庭判決如下：
    主  文
上訴均駁回。
甲○○緩刑貳年，並向被害人豪記影視唱片有限公司支付新臺幣
萬元，支付方式為：自民國97年9 月起，按月於每月月底前支
付新臺幣伍仟元。
    犯罪事實及理由
一、本案經本院審理結果，認第一審判決認事用法及量刑均無不
    當，應予維持，並引用第一審判決書記載之事實、證據及理
    由（如附件）。
二、檢察官上訴意旨略以：被告甲○○以公開演出之方法侵害告
    訴人著作權權益，原判決竟輕判以拘役50天，得易科罰金1
    天1 千元，則被告只要花5 萬元即可了事，無視於告訴人為
    取締及追訴所支出之人力、時間、金錢成本，若再加計警、
    檢及法院為此花費之司法資源，原判決之科刑實違公平、比
    例及罪刑相當等原則，反有鼓勵犯罪之效果，違反社會大眾
    對司法之期待等語。被告上訴意旨則略以：易科5 萬元之罰
    金，若想籌出不知年月，兒子剛退伍工作尚未穩定，且背負
    了為數不小之助學貸款，自顧且不暇何來能力幫助家庭清償
    罰金，若選擇拘役，一雙年幼孫子又乏人照料，望庭上諒查
    謀生不易之困境，重新審理從輕量刑等語。
三、按量刑輕重，係屬事實審法院得依職權自由裁量之事項，苟
    已斟酌刑法第57條各款所列情狀而未逾越法定刑度，不得遽
    指為違法。又在同一犯罪事實與情節，如別無其他加重或減
    輕之原因，下級審法院量定之刑，亦無過重或失輕之不當情
    形，則上級審法院對下級審法院之職權行使，原則上應予尊
    重（最高法院72年台上字第6696號判例、85年度台上字第24
    46號判決意旨參照）。經查，原審詳為審酌被告所開設之「
    竺園小吃店」未取得事實欄所述歌曲之公開演出之授權，卻
    為圖私利而致告訴人權利受損，迄今尚未與告訴人和解，公
    開演出之歌曲有5 首等刑法第57條各款所列情狀，而量處被
    告拘役50日，其量刑要無違法可言，前開所宣告之刑與被告
    犯罪情節及犯後態度相衡，亦難謂有過重或失輕之不當情形
    ，揆諸前揭說明，本院對原審之職權行使，自當予以尊重。
    至於在本案刑事執行程序中，被告得否逕依第一審判決諭知
    之易科罰金折算標準，繳納5 萬元「了事」，尚須由檢察官
    審酌其是否具有「確因不執行所宣告之刑，難收矯正之效，
    或難以維持法秩序」之情形而為准駁（現行刑法第41條第1
    項修正理由參照）；告訴人為取締及追訴本案所支出之人力
    、時間、金錢成本，亦可循民事途徑依法向被告為請求；被
    告之經濟狀況能否負擔所處自由刑如易科罰金所需繳納之金
    額，顯非法院量刑時應加以審酌之事項，則檢察官及被告就
    原審之量刑所為指摘，均非可採。綜上說明，本件檢察官及
    被告之上訴皆無理由，均應予以駁回。
四、查被告未曾因故意犯罪受有期徒刑以上刑之宣告（參本院卷
    第12頁臺灣高等法院被告前案紀錄表），其因一時失慮，為
    微小之利益侵害他人之著作財產權，犯後已能坦認犯行，堪
    認其歷此偵查、審理程序及科刑之教訓，當知警惕而無再犯
    之虞，又被告長年罹患糖尿病、高血壓、肝硬化等病症（見
    審理卷第35頁協和醫院診斷證明書），家中有稚齡及尚在襁
    褓中之孫各1 人賴其照料（見審理卷第37至43頁被告全戶戶
    籍資料），考量上述情形，本院認第一審判決所宣告之刑以
    暫不執行為適當，爰併予宣告緩刑2 年，並斟酌被告之犯後
    態度及資力，命其依主文所示方式向被害人豪記影視唱片有
    限公司支付3 萬元之損害賠償，以資警惕。被害人因被告犯
    罪所受損害如逾3 萬元，就逾3 萬元部分仍得依法另向被告
    為請求，附此敘明。
五、據上論斷，應依刑事訴訟法第455 條之1 第1 項、第3 項、
    第364 條、第368 條、第373 條、刑法第74條第1 項第1 款
    、第2 項第3 款，判決如主文。
本案經檢察官洪清秀到庭執行職務。
中    華    民    國    97    年    6     月    6     日
                  刑事第一庭  審判長法  官  劉興浪
                                    法  官  林佩儒
                                    法  官  羅貞元
以上正本證明與原本無異。
本件不得上訴。
                                    書記官  王月香
中    華    民    國    97    年    6     月    6     日
附錄論罪科刑法條：
著作權法第92條
擅自以公開口述、公開播送、公開上映、公開演出、公開傳輸、
公開展示、改作、編輯、出租之方法侵害他人之著作財產權者，
處3 年以下有期徒刑、拘役、或科或併科新臺幣75萬元以下罰金
。


司法院資訊處製作；財團法人民間司法改革基金會備份。
